臺灣臺北地方法院民事判決　　　　　　 99年度勞訴字第197號
原　　　告　李易軒
法定代理人　丁玫秀
原　　　告　丁玫秀
前列二人共同
訴訟代理人　周建才律師
前列二人共同
被　　　告　匯豐汽車股份有限公司
法定代理人　嚴凱泰
訴訟代理人　洪三財律師
上列當事人間請求損害賠償事件，本院於民國100年1月10日言詞
辯論終結，判決如下：
    主  文
被告應給付原告新臺幣壹拾壹萬捌仟陸佰玖拾玖元及自民國九十
九年三月二十七日起至清償日止，按年息百分之五計算之利息。
原告其餘之訴駁回。
訴訟費用由被告負擔百分之十五，餘由原告負擔。
本判決原告勝訴部分得假執行；但被告以新臺幣壹拾壹萬捌仟陸
佰玖拾玖元供擔保後，得免為假執行。
原告其餘假執行之聲請駁回。
    事實及理由
甲、程序方面：
    按訴狀送達後，原告不得將原訴變更或追加他訴，但擴張或
    減縮應受判決事項之聲明者，不在此限，民事訴訟法第255
    條第1項第3款定有明文。經查，本件原告起訴時訴之聲明第
     1項為請求被告應給付新臺幣（下同）73萬1613元，及自起
    訴狀繕本送達翌日起至清償日止，按年利率百分之五計算之
    利息。嗣於訴訟進行中，請求給付金額擴張為79萬8858元。
    揆諸前開規定及說明，應認原告聲明擴張係屬合法，應予准
    許，合先敘明。
乙、實體方面：
一、原告起訴主張：
（一）原告丁玫秀之夫、原告李易軒之父即訴外人李隆昌自民國
      93年 7月28日起任職於被告匯豐汽車股份有限公司，擔任
      業務人員一職，訴外人李隆昌並於97年8月4日死亡。惟於
      李隆昌任職被告公司期間，被告竟以較低薪資為李隆昌投
      保投保勞工保險，致李隆昌身故後，原告領取喪葬津貼、
      遺屬津貼及退休金等發生短少情形如下：
      1.李隆昌死亡前 6個月之薪資總計為為30萬3856元，核算
        其平均月薪為5萬643元，投保薪資等級為第22級，其應
        投保薪資為每月4萬3900元，惟被告僅以每月2萬2800元
        為李隆昌投保。
      2.依勞工保險條例第63條之2第1項第 1款規定，喪葬津貼
        依被保險人平均月投保薪資一次發放 5個月，以前開投
        保薪資為每月 4萬3900元計算，原告應獲得21萬9500元
        之喪葬津貼，然因被告僅以 2萬2800元為投保薪資，導
        致原告僅領得11萬4000元，故被告應給付原告短少10萬
        5500元之喪葬津貼損失。
      3.依勞工保險條例第63條之2第1項第3款第3目規定，被保
        險人死亡時，其參加保險年資合計已滿 2年者，應按被
        保險人平均月投保薪資發放30個月之遺屬津貼。惟被告
        以低薪投保勞工保險，故被告應給付此部分短少金額63
        萬3000元{（00000-00000）×30＝633000}。
      4.依勞工退休金第14條第 1項規定，雇主每月負擔之勞工
        退休金提繳率，不得低於勞工每月工資百分之六，本件
        被告因以低薪提繳，致原告僅領得 5萬8133元之退休金
        ，是被告自應給付6萬358元之退休金差額。
（二）據上，爰依勞工保險條例第72條第 2項後段及勞工退休金
      條例第31條第 1項規定起訴，並聲明：1.被告應給付原告
      79萬8858元及自起訴狀繕本送達翌日起至清償日止，按年
      息百分之五計算之利息；2.訴訟費用由被告負擔；3.原告
      願供擔保，請准宣告假執行。
二、被告抗辯略以：
（一）依勞工保險條例施行細則第27條規定「本條例第十四條第
      一項所稱月薪資總額，以勞動基準法第二條第三款規定之
      工資為準；其每月收入不固定者，以最近三個月收入之平
      均為準；實物給與按政府公佈之價格折為現金計算」。本
      件原告以李隆昌薪資帳戶入帳金額計算工資，顯於上開規
      定有違，自不足採信。又如認被告有誤計工資之情事，依
      行政院勞工委員會來函所示，李隆昌薪資，依勞工保險投
      保薪資分級表規定，其投保薪資應申報為 2萬5200元，而
      非原告主張之4萬2000元。
（二）又依民法第216條之1規定「基於同一原因事實受有損害並
      有利益者，其請求之賠償金額，應扣除所受之利益」。因
      被告於97年度，曾為李隆昌投保國泰人壽保險股份有限公
      司之團體保險，又該保險費用為被告支付，李隆昌死亡時
      ，原告受有理賠金額為 100萬元，該筆保險金乃係原告基
      於同一事實所受利益，因此縱使原告受有上開損害而得請
      求賠償，經抵扣後，原告所受損害業已填補，故原告之訴
      為無理由。另如被告有短報李隆昌薪資情事，其短繳之勞
      工保險費依上開損益相抵規定，亦得以並扣除。
（三）聲明：原告之訴駁回，訴訟費用由原告負擔。
三、兩造不爭執之事實：
（一）訴外人李隆昌自93年 7月28日起任職於被告匯豐汽車股份
      有限公司，擔任業務人員一職，李隆昌並於97年8月4日死
      亡。
（二）李隆昌任職期間，被告每個月為李隆昌投保金額如原告所
      提附表一、二投保薪資（99年度北勞調字第5號卷，頁6至
      10）。
（三）李隆昌任職期間，被告每月給付款項如被證四（本院卷，
      頁27至34）。
四、得心證之理由：
（一）本件原告即訴外人李隆昌之繼承人主張所領得之喪葬津貼
      、遺屬津貼及退休金給付短少，被告則以前揭情詞置辯，
      是本件雙方爭執者厥為：1.訴外人李隆昌任職被告公司期
      間，據以計算喪葬津貼、遺屬津貼之投保勞工保險條例之
      月投保薪資實際金額應為若干？2.原告得據以請求之喪葬
      津貼、遺屬津貼差額款項若干？3.原告得依勞工退休金條
      例請求退休金損害賠償金額若干？經查：
      1.訴外人李隆昌任職被告公司期間，據以計算喪葬津貼、
        遺屬津貼之投保勞工保險條例之月投保薪資實際金額應
        為若干？
     （1）按勞工保險條例施行細則第27條第 1項規定：「本條
          例第十四條第一項所稱月薪資總額，以勞動基準法第
          二條第三款規定之工資為準；其每月收入不固定者，
          以最近三個月收入之平均為準；實物給與按政府公佈
          之價格折為現金計算」；又勞動基準法第2條第3款規
          定：「三、工資：謂勞工因工作而獲得之報酬；包括
          工資、薪金及按計時、計日、計月、計件以現金或實
          物等方式給付之獎金、津貼及其他任何名義之經常性
          給與均屬之」。
     （2）再者，按我國勞動基準法關於工資（第2條第3款）、
          退休金基數標準之「一個月平均工資」（第55 條第2
          項），延長工作時間工資（俗稱加班費）之「平日每
          小時工資）（第24條），其內涵、範圍、計算標準如
          何，為爭議性極大之問題，學說、實務、行政主管機
          關迄無統一之標準見解，此係由於條文規定過於簡略
          ，屬不確定法律概念，解釋上即有極大之彈性，而政
          策上常在照顧勞工與發展經濟（投資環境）之兩難中
          搖擺不定，有賴將來修法予以明確界定。惟司法機關
          就法言法，自應以現存法律依立法目的及文義為公平
          合理之裁判。依勞動基準法第2條第3款規定，工資係
          勞工因工作而獲之報酬，工資、薪金及按計時、計日
          、計月、計件以現金或實物等方式給付之獎金、津貼
          ，暨其他任何名義經常性給與均屬之。是工資係勞工
          勞動之對價，如為勞務性給與及經常性給與性質即屬
          工資。主管機關唯恐不明確，特於施行細則第10條明
          定11款名義之給與排除在「經常性給與」之外。規定
          「本法第二條第三款所稱之其他任何名義之經常性給
          與係指左列各款以外之給與。一紅利。二獎金：指年
          終獎金、競賽獎金、研究發明獎金、特殊功績獎金、
          久任獎金、節約燃料物料獎金及其他非經常性獎金。
          三春節端午節中秋節給與之節金…」然此11款明定之
          名義，仍無法涵括實務上雇主所支付之各項給與名目
          ，只有以性質上是否相近或類似，即各該給付項目之
          本質是否勞力對價作為認定是否為經常性給與之標準
          。最高法院即認為：「工資實係勞工之勞力所得，為
          其勞動對價而給付之經常性給與。倘雇主為改善勞工
          生活而給付非經常性給與；或為其單方之目的，給付
          具有勉勵、恩惠性質之給與，即非為勞工之工作給付
          之對價，與勞動契約上之經常性給與有別，不得列入
          工資範圍之內」，因此「諸如施工津貼、領班加給與
          工作績效獎金類似，屬為激勵員工士氣，加強施工、
          督導績效而發給，有如競賽獎金、特殊功績獎金，亦
          非經常性給與。至於年資加給與久任獎金無異，均係
          獎勵性給與，為施行細則所明文排除於工資外之給與
          」（最高法院79年度台上字第 242號、86年台上字第
           255號判決意旨參照）。職此之故，於決定某給付是
          否為工資時，應從勞動契約觀點，以該給付之性質，
          是否與勞務之提出處於對價關係之經常性給與為斷。
          至於其給付名義為何，則非所問。
     （3）依被告所提出訴外人李隆昌之薪資明細表所示，其薪
          資內包含本薪、伙食費、交通津貼、勘車費、貸款獎
          金、辦理補助費、配件獎金、中古車佣金、月獎金、
          其他款項、促銷獎金、累進點數獎金、業代牽車獎金
          、目標達成獎勵、年度保留獎金、考績、春節、端午
          、中秋、年終、年節（服利旺）、車馬費、其他津貼
          及出國代金等項目眾多。而其中本薪、伙食費、交通
          津貼自屬前揭勞動基準法定義之工資，此亦為被告所
          不否認（99年10月 6日言詞辯論筆錄，本院卷，頁50
          背面、被告民事答辯（二）暨聲請調查證據狀，本院
          卷，頁52、被告民事答辯（四）狀，本院卷，頁 103
          頁背面）。至於其他項目，依證人即任職被告公司之
          營業所所長楊啟泰所述：「（勘車費為何？）這是我
          們公司有承辦中古車貸款業務，業務員要負責作對保
          及勘車的動作，等放款完成後公司會在下個月發放一
          部1500元的勘車費用」「（所以這勘車費用是視放款
          的車輛數而定，來算業績的？）沒有錯」、「（貸款
          獎金？）這新、中古車都有貸款獎金，我們獎金有的
          有發給業務人員，例如貸款利息比較高公司就會斟酌
          發給業務人員，例如貸款10萬元，客戶所繳的利息是
          不一定，若業務員談的利率較高，公司獲益就會比較
          高，達到發佣的標準就會給業務員獎金」、「（辦牌
          補助費？）業務員當月賣幾台車，會發給辦牌獎金，
          也是以數量來寄發獎金，壹台給三百元補助費。」、
          「（何謂配件獎金？）公司每個月都有給業務員銷售
          新車固定的配件獎金，例如壹個月給壹萬元配件獎金
          若只有給客戶伍仟元的配件，另伍仟元就是業務員的
          配件獎金」、「（中古車佣金？）與上開貸款獎金一
          樣」「（如何計算？）中古車公司會在利率設門檻，
          利率有超出發佣的標準，就會給中古車佣金獎金，這
          是屬於不固定的，要看業務員如何與客戶談」、「（
          何謂月獎金？）公司所賣的各種車型會有不同的月獎
          金，所以每個月統計，依照業務員所賣的車型數量來
          計算，若沒有折給客戶才會發這筆獎金」、「（所謂
          其他款項所指為何？）這是公司每段時間會有不特定
          的車型促銷，業務員若當月有賣到的話就會有其他款
          項獎金」「（是為了獎勵出售公司指定的特別車款？
          ）對的」、「（促銷獎金是指什麼？）這是指每個月
          每一種車型都會有促銷獎金」「（與其他款項有何區
          別？）其他款項的獎金指某段時間才會有並不固定，
          但是促銷獎金是固定的每個月都會有」、「（何謂累
          進點數獎金？）公司每年會在特定時段作銷售競賽，
          對各車型有設定點數以發放獎金，業務員達到點數標
          準就會發放累進獎金」、「（何謂業代牽車獎金？）
          公司有保養廠，也會請業務人員去客戶家取車到保養
          廠保養，保養完成後業務員將車交給客戶，把錢交回
          公司，公司會發放此筆獎金」「（發放標準為何？）
          保養金額的百分之三至百分之五，甚至到一成，因為
          有的保養是單獨保養，有的是作板金及噴漆，所以才
          會有金額的差別」、「（目標達成獎勵為何？）每個
          月公司會跟業務員設定目標，業務員有達成，沒有折
          給客戶的獎金，公司就會發放目標獎金」「（發放標
          準？）例如每個月目標三台，有達到三台的數量，公
          司就會發放這三台獎金」、「（何謂年度保留獎金？
          ）這是二年前公司有統計每年度有賣到二十台，就可
          以領二十台的年度保留獎金，這算是額外給的，現在
          已經取消了」、「（何謂考績？）應該算是年終獎金
          ，公司每年有對每個員工有作考績評核的認定，有達
          到評核就可以拿年終獎金」、「（年節（CO）春節所
          指為何？）每二、三個月公司會有一筆季獎金的發放
          ，它會搭配年節獎金，中秋、端午、年終發放季獎金
          」「（這是如何給？）當業務員有達到季獎金發放標
          準，公司就會在這四個階段額外給這些獎金」、「（
          所以後面的年節（CO）中秋、端午、年終是否也是這
          個意思？）是的」、「（年節（SF）年終是何意思？
          ）這是保養廠的牽車回廠的佣金」「（如何給？）也
          是要有牽車回廠完成手續，才會發放給業務員」、「
          （年節（服利旺）是何意思？）這是中華汽車有要求
          經銷商作客戶資料盤整正確性的工作所發放的服利旺
          獎金」「（這如何發放？）有好幾個項目，譬如一筆
          資料正確給20元，客戶有換車給1000元等」「（這算
          是業務員要做何事才拿得到的獎金？）與客戶確認電
          話、地址沒有錯就會發放此筆獎金」、「（何謂其他
          津貼？）每年對員工生日、有婚喪喜慶公司會以其他
          津貼的名義發放」、「（出國代金？）公司會舉辦出
          國銷售競賽，當業務員達到出國門檻，業務員不想出
          國就會發放出國代金」等語（99年11月22日言詞辯論
          筆錄，本院卷，頁76至80），已充分說明各項給付名
          目、發放條件、發放標準，並參酌上開勞動基準法對
          工資所為之定義，是該給付項目中，除前開本薪、伙
          食費、交通津貼外，勘車費、辦牌補助費、業代牽車
          獎金、年節（SF）年終、年節（服利旺）等，均具勞
          務對價性，自亦屬前揭勞動基準法定義之工資。至其
          他項目之給付則屬具有勉勵勞工之目的，且給付金額
          不固定，難謂勞務對價，而非屬勞動基準法第2條第3
          項所稱之工資。
     （4）本件被告於97年3月1日調整李隆昌之投保薪資為 2萬
          2800元，而原告請領之喪葬津貼、遺屬津貼亦以此為
          計算基準，因李隆昌每月薪資不固定，依上開勞工保
          險條例施行細則第27條第1項規定，應以最近3個月收
          入之平均為準，即應以96年12月至97年 2月之月收入
          計算之。而按被告所提出之李隆昌薪資明細表（本院
          卷，頁27至34），承諸上述工資之認定標準，李隆昌
          於96年12月收入為3萬2340元{13340+1800+2500+9000
          +900+4880＝32420}、97年1月收入為1萬9140元{
          13340+ 1800+2500+1500＝19140}、97年 2月收入為2
          萬5440元{13340+1800+2500+7500+300＝ 25440}，是
          該次應調整投保月薪應為2萬5667元{（32420+19140+
          25440）÷3＝25667}
      2.原告得據以請求喪葬津貼、遺屬津貼之差額款項若干？
        按勞工保險條例第72條第 2項規定，「投保單位違背本
        條例規定，將投保薪資金額以多報少或以少報多者，自
        事實發生之日起按其短報或多報之保險費金額，處以二
        倍罰鍰，並追繳其溢領給付金額。勞工因此所受損失應
        由投保單位賠償之」；又依勞工保險條例規定之喪葬津
        貼及遺屬津貼，其給付標準分別按被保險人平均月投保
        薪資一次發給5個月及30個月，該條例第63條之2第 1項
        第1款及同條第1項第3款第3目分別定有明文。故本件有
        關喪葬津貼及遺屬津貼，原告請求之差額應為 10萬345
        元{（00000-00000）×（ 5+30）＝100345}，逾此部分
        之請求，自無理由。
      3.原告得依勞工退休金條例請求退休金損害賠償金額若干
        ？
     （1）勞工退休金條例第 3條、第14條、第15條及其施行細
          則第15條規定略以，勞工退休金月提繳工資應按勞工
          之月工資總額，以勞動基準法第2條第3款規定之工資
          為準。其每月薪資不固定者，以最近 3個月工資之平
          均為準，再依「勞工退休金月提繳工資分級表」規定
          之金額填報。勞工之工資如在當年2月至7月調整時，
          其雇主或所屬單位應於當年 8月底前，將調整後之月
          提繳工資通知勞保局；如在當年8月至次年1月調整時
          ，應於次年 2月底前通知勞保局，其調整均自通知之
          次月 1日起生效。又同條例第31條規定，雇主未依本
          條例之規定按月提繳或足額提繳勞工退休金，致勞工
          受有損害者，勞工得向雇主請求損害賠償。
     （2）本件李隆昌依新制勞工退休金條例規定投保，其投保
          生效、薪資調整日期為94年7月1日、94年10月 1日、
          95年2月1日、95年6月1日、95年9月1日、96年2月1日
          、96年10月1日、96年11月1日、97年1月 1日及97年3
          月 1日，是依前開規定，並承上揭工資之認定說明，
          經計算李隆昌之投保生效、薪資調整日期之前三月平
          均工資、對照被告應提繳工資之級距，而計算出被告
          實際上提繳差額為 1萬8354元（計算過程詳如附件）
          ，是原告於此範圍主張自屬有據，而堪認定，逾此部
          分為無理由，應予駁回。
（三）至被告雖依民法第216條之1規定，抗辯被告於97年度為李
      隆昌投保國泰人壽保險股份有限公司之團體保險，又該保
      險費用為被告支付，李隆昌死亡時，原告受有理賠金額為
       100萬元，應可抵扣，及如被告有短報李隆昌勞保薪資，
      李隆昌因此少繳之勞保費應亦可一併扣抵云云。然查：
      1.有關被告為李隆昌投保團體保險部分：
        按勞工保險乃屬強制保險，雇主不得徒以勞工先前業已
        以其他名義加保而免除其應予加保之義務（最高法院86
        年度台上字第 947號判決參照）；且其他保險，其受益
        人因此所取得之權利，乃因保險契約而發生，與勞工保
        險具有強制性，一旦保險事故發生，保險人（勞工保險
        局）即應給付保險金，不因勞工另有投保其他保險而有
        異者有別（最高法院81年度台上字第 192號判決參照）
        。另按保險制度，旨在保護被保險人，非為減輕損害事
        故之加害人責任，保險給付請求權之發生，係以定有支
        付保險費之保險契約為基礎，與因侵權行為所生之損害
        賠償請求權，並非出於同一原因；後者之損害賠償請求
        權，不因受領前者之保險給付而喪失（最高法院70年度
        台上字第4695號判決參照）。本件被告雖提出國泰人壽
        保險股份有限公司開立與原告支票，以證明其確曾為李
        隆昌投保商業保險之事實，然依前開說明，均不影響原
        告前開損害賠償請求權之行使，被告尚不得據此而免責
        。
      2.有關李隆昌因此少繳之勞工保險費，被告可否主張抵扣
        部分：
        損益相抵，係指損害賠償之債權人基於與受損害之同一
        原因事實並受有利益，其請求之賠償金額，應扣除所受
        之利益而言，此觀民法第216條之1規定自明。債權人倘
        非基於與受損害同一原因事實並受有利益，自無上開規
        定之適用（最高法院92年度台上字第803號判決參照）
        。而所謂同一原因事實，其該事實之當事人應係相同，
        僅其立場相對，同時受有利益及損害，因此始得主張損
        益相抵。本件因被告短報李隆昌勞保薪資，李隆昌因此
        雖無須支出較多之勞保保險費而受有利益，然此受有損
        害之一方為勞工保險局，被告並未因此受有損害，難謂
        係同一原因事實，因而被告自不能以原告嗣後所主張喪
        葬津貼、遺屬津貼及退休金短少之損害，表示損益相抵
        ，是其此部分抗辯亦無可取。
五、綜上所述，原告依勞工保險條例第72條第 2項及勞工退休金
    條例第31條，請求被告給付原告11萬8699元，及自起訴狀繕
    本送達被告翌日即99年 3月27日起至清償日止，按年利率百
    分之五計算之利息為有理由，應予准許。逾此部分之請求則
    無理由，應予駁回。
六、兩造各陳明願供擔保，請准宣告假執行及免為假執行。就原
    告勝訴部分，因命給付之金額未逾50萬元，爰依民事訴訟法
    第389條第1項第 5款規定，依職權宣告假執行；被告陳明願
    供擔保，請准宣告免予假執行，核無不合，爰酌定相當擔保
    金額准許之；至原告敗訴部分，其假執行之聲請已失所附麗
    ，應併予駁回。
七、本案事證已明，兩造其餘攻擊防禦方法及舉證，核與判決結
    果無影響，於茲不贅。
八、訴訟費用負擔之依據：民事訴訟法第79條。
中    華    民    國    100  年    1    月     25    日
                        勞工法庭    法  官  曾益盛
以上正本係照原本作成。
如對本判決上訴，須於判決送達後20日內向本院提出上訴狀。如
委任律師提起上訴者，應一併繳納上訴審裁判費。
中    華    民    國   100    年    1     月    25    日
                                    書記官  蔡月女
附件
一、投保日94年7月1日（94/7至94/9）
（一）前三個月平均薪資：
    1.94年4月薪資：2萬1840元{13340+1800+2500+3000+1200}
    2.94年5月薪資：2萬3297元{13340+1800+2500+1500+600+
                   3557 }
    3.94年6月薪資：2萬3040元{13340+1800+2500+4500+900}
    4.平均薪資：2萬2726元{（21840+23297+23040）÷3（四捨
      五入）}
（二）被告應提繳工資級距：2萬2800元（參見本院卷，35頁）
（三）被告以3萬4800元之薪資級距提繳，並未短繳。
二、薪資調整日期94年10月1日（94/10至95/1）
（一）前三個月平均薪資：
    1.94年7月薪資：5萬5809元{13340+1800+2500+4500+1800+
                   31869}
    2.94年8月薪資：2萬1578元{13340+1800+2500+1500+2100+
                   338}
    3.94年9月薪資：2萬7699元{13340+1800+2500+9000+600+
                   459}
    4.平均薪資：3萬5029元{（55809+21578+27699）÷3（四捨
                五入）}
（二）被告應提繳工資級距：3萬6300元
（三）短繳金額：4536元{(00000-00000（被告提繳薪資級距）)
                 ×6％×4個月}
三、薪資調整日期95年2月1日（95/2至95/5）
（一）前三個月平均薪資：
    1.94年11月薪資：3萬8845元{13340+1800+2500+6000+600+
                    14605}
    2.94年12月薪資：2萬8186元{13340+1800+2500+4500+900+
                    5146}
    3.95年1月薪資：2萬1932元{13340+1800+2500+300+3992}
    4.平均薪資：2萬9654元{（38845+28186+21932）÷3（四捨
      五入）}
（二）被告應提繳工資級距：3萬300元
（三）短繳金額：1800元{(00000-00000（被告提繳薪資級距）)
      ×6％×4個月}
四、薪資調整日期95年6月1日（95/6至95/8）
（一）前三個月平均薪資：
    1.95年3月薪資：2萬8452元{13340+1800+2500+6000+1800+
                   3012}
    2.95年4月薪資：4萬6671元{13340+1800+2500+7500+1800+
                   19731}
    3.95年5月薪資：3萬1873元{13340+1800+2500+7500+6733}
    4.平均薪資：3萬5665元{（28452+46671+31873）÷3（四捨
      五入）}
（二）被告應提繳工資級距：3萬6300元
（三）短繳金額：270元{(00000-00000（被告提繳薪資級距）)
      ×6％×3個月}
五、薪資調整日期95年9月1日（95/9至96/1）
（一）前三個月平均薪資：
    1.95年6月薪資：3萬3531元{13340+1800+2500+9000+900+
                   5991}
    2.95年7月薪資：4萬2065元{13340+1800+2500+7500+600+
                   16325}
    3.95年8月薪資：5萬5401元{13340+1800+2500+12000+25761
                   }
    4.平均薪資：4萬3666元{（33531+42065+55401）÷3（四捨
                五入）}
（二）被告應提繳工資級距：4萬3900元
（三）短繳金額：3180元{(00000-00000（被告提繳薪資級距）)
      ×6％×5個月}
六、薪資調整日期96年2月1日（96/2至96/9）
（一）前三個月平均薪資：
    1.95年11月薪資：2萬9911元{13340+1800+2500+1500+10771
                   }
    2.95年12月薪資：3萬4212元{13340+1800+2500+9000+900+
                   6672}
    3.96年1月薪資：2萬8918元{13340+1800+2500+6000+1200+
                   4078}
    4.平均薪資：3萬1014元{（29911+34212+28918）÷3（四捨
      五入）}
（二）被告應提繳工資級距：3萬1800元
（三）短繳金額：4752元{(00000-00000（被告提繳薪資級距）)
      ×6％×8個月}
七、薪資調整日期96年10月1日（96/10）
（一）前三個月平均薪資：
    1.96年7月薪資：2萬3885元{13340+1800+2500+3000+300+
                   2945}
    2.96年8月薪資：3萬190元{13340+1800+2500+1500+11050
                   }
    3.96年9月薪資：3萬4289元{13340+1800+2500+4500+600+
                   7039+4510}
    4.平均薪資：2萬9455元{（23885+30190+34289）÷3（四捨
                五入）}
（二）被告應提繳工資級距：3萬300元
（三）短繳金額：612元{(00000-00000（被告提繳薪資級距）)
      ×6％×1個月}
八、薪資調整日期96年11月1日（96/11至96/12）
（一）前三個月平均薪資：
    1.96年8月薪資：3萬190元{13340+1800+2500+1500+11050}
    2.96年9月薪資：3萬4289元{13340+1800+2500+4500+600+
                   7039+4510}
    3.96年10月薪資：2萬3640元{13340+1800+2500+6000}
    4.平均薪資：2萬9373元{（30190+34289+23640）÷3（四捨
      五入）}
（二）被告應提繳工資級距：3萬300元
（三）短繳金額：1440元{(00000-00000（被告提繳薪資級距）)
      ×6％×2個月}
九、薪資調整日期97年1月1日（97/1至97/2）
（一）前三個月平均薪資：
    1.96年10月薪資：2萬3640元{13340+1800+2500+6000}
    2.96年11月薪資：2萬6040元{13340+1800+2500+7500+900}
    3.96年12月薪資：3萬2420元{13340+1800+2500+9000+900+4
                    880}
    4.平均薪資：2萬7367元{（23640+26040+32420）÷3（四捨
                五入）}
（二）被告應提繳工資級距：2萬7600元
（三）短繳金額：684元{(00000-00000（被告提繳薪資級距）)
      ×6％×2個月}
十、薪資調整日期97年3月1日（97/3至97/7）
（一）前三個月平均薪資：
    1.96年12月薪資：3萬2420元{13340+1800+2500+9000+900+
                   4880}
    2.97年1月薪資：1萬9140元{13340+1800+2500+1500}
    3.97年2月薪資：2萬5440元{13340+1800+2500+7500+300}
    4.平均薪資：2萬5667元{（32420+19140+25440）÷3（四捨
      五入）}
（二）被告應提繳工資級距：2萬6400元
（三）短繳金額：1080元{(00000-00000（被告提繳薪資級距）)
      ×6％×5個月}
十一、短繳金額總計：1萬8354元
      {4536+1800+270+3180+4752+612+1440+684+1080}